臺灣板橋地方法院民事裁定　　　　　　　100年度聲字第178號
聲　請　人　李秋燕
相　對　人　楊明輝
上列當事人間因確認本票債權不存在事件（本院100 年度簡上字
第55號），聲請人聲請停止執行事件，本院裁定如下：
    主  文
聲請人供擔保新臺幣貳拾伍萬壹仟柒佰肆拾捌元後，臺灣士林地
方法院一○○年度司執字第一○三一二號執行事件之強制執行程
序，於本院一○○年度簡上字第五五號確認本票債權不存在事件
判決確定前應暫予停止。
    理  由
一、按發票人主張本票係偽造、變造者，於前條裁定送達後20日
    內，得對執票人向為裁定之法院提起確認之訴。發票人證明
    已依前項規定提起訴訟時，執行法院應停止強制執行。但得
    依執票人聲請，許其提供相當擔保，繼續強制執行，亦得依
    發票人聲請，許其提供相當擔保，停止強制執行。發票人主
    張本票債權不存在而提起確認之訴不合於第1 項之規定者，
    法院依發票人聲請，得許其提供相當並確實之擔保，停止強
    制執行，非訟事件法第195 條定有明文。法院依非訟事件法
    第195 條第3 項定擔保金額而准許停止強制執行之裁定者，
    該項擔保係備供債權人因停止執行所受損害之賠償，其數額
    應依標的物停止執行後，債權人未能即時受償或利用該標的
    物所受之損害額，或其因另供擔保強制執行所受之損害額定
    之，非以標的物之價值或其債權額為依據（最高法院91年台
    抗字第429 號裁定、91年台抗字第507 號、92年台抗字第48
    0 號裁定參照）。
二、本件聲請意旨略以：聲請人與相對人間之本票裁定（鈞院簡
    易庭99年度司票字第825 號裁定）業經聲請人具狀提起確認
    本票債權不存在之訴，並經鈞院100 年度簡上字第55號判決
    在案。惟因本件本票裁定之強制執行事件，相對人查封聲請
    人財產鑑定價格不僅充足，且一但拍賣勢難回復原狀，而兩
    造間債權僅有新臺幣（下同）5,034,961 元。為此，依非訟
    事件法第195 條第3 項規定，就臺灣士林地方法院100 年度
    司執字第10312 號強制執行程序，於上開判決確定前，供擔
    保以裁定停止執行等語。
三、查相對人係以本院99年度司票字第825 號本票裁定為執行名
    義，向臺灣士林地方法院聲請對於聲請人之所有財產為強制
    執行，經該院民事執行處以100 年度司執字第10312 號執行
    事件核發執行命令等情，經聲請人所附該院民事執行處民國
    100 年5 月2 日士院景100司執速字第10312號通知函核閱無
    誤。而聲請人就本院99年度司票字第825 號裁定業經具狀提
    起確認本票債權不存在之訴，並經本院民事庭以100年度簡
    上字第55號判決在案，聲請人亦就上開判決於100年8月10日
    提起上訴，是以聲請人聲請停止臺灣士林地方法院100年度
    司執字第10312號給付票款事件，核與非訟事件法第195條第
    3 項之要件相符，應予准許。
四、再查，相對人聲請強制執行之執行名義為本院99年度司票字
    第825號本票裁定，執行債權額為800萬元及自97年1月20日
    起至清償日止按年息6%計算之利息。嗣聲請人對上開本票裁
    定提起確認本票債權不存在之訴，並經本院100年度簡上字
    第55號判決「確認相對人所持有聲請人於96年11月7日所簽
    發，票號為TH0000000，票面金額為800萬元，到期日為97年
    1月20日之本票債權，於超過5,034,961元部分不存在」，則
    本件聲請人聲請停止執行，將致相對人未能即時受償上開本
    金及利息，受有自停止執行時起至上開請求確認本票債權不
    存在事件終結止之利息損害。本院斟酌上開請求確認本票債
    權不存在事件已上訴第三審，依各級法院辦案期限實施要點
    第2點第8款規定，第三審通常程序審判案件之期限為1年，
    爰以1年為准許停止執行將致相對人延宕受償之期間，再以
    上開債權額按法定利率年息5%計算，則相對人因停止執行而
    可能遭受之損害約為251,748元（計算式：5,034,961×5%
    ×1年﹦251,748元，元以下四捨五入），作為聲請人聲請停
    止執行將致相對人延宕受償因而可能受到之損害。是爰酌定
    為聲請人應提供如主文所示擔保金額251,748元，臺灣士林
    地方法院100年度司執字第10312號執行事件之強制執行程序
    ，於本院100年度簡上字第55號確認本票債權不存在事件判
    決確定前應暫予停止。
五、據上論結，本件聲請為有理由，爰依強制執行法第18條第2
    項，裁定如主文。
中    華    民    國    100   年    8     月    11    日
                  民事第三庭    法  官  邱靜琪
以上正本係照原本作成
如對本裁定抗告，應於收受裁定正本送達後10日內向本院提出抗
告狀，並繳納抗告裁判費新台幣1,000 元整。
中    華    民    國    100   年    8     月    11    日
                                書記官  鄭美莉